臺灣臺中地方法院刑事判決　　　　　　　　　　　　八十九年度易字第四二一號
　　公　訴　人　臺灣台中地方法院檢察署檢察官
　　被　　　告　甲○○
　　　　　　　　丙○○
　　　　　　　　丁○○
右列被告等因竊盜等案件，經檢察官提起公訴（八十九年度偵字第一三九八九號），
本院判決如左：
    主  文
甲○○、丙○○共同於夜間侵入住宅竊盜，甲○○累犯，處有期徒刑壹年肆月；丙○○處有期徒刑壹年。
丁○○收受贓物，處有期徒刑肆月，如易科罰金，以參百元折算壹日。
    事  實
一、甲○○前曾於民國八十六年間犯竊盜罪，經本院判處有期徒刑十月確定，於八十
    八年十二月五日執行完畢，丙○○亦曾於八十九年間犯竊盜罪，為本院判處有期
    徒刑八月，緩刑三年確定。惟其等均不知悔改，經甲○○提議，又共同基於意圖
    為自己不法所有之犯意聯絡，於八十九年三月十一日凌晨四時許，至乙○○在台
    中市西屯區○○○街三十一號所開設之ＫＥＮ－ＣＡＮ滑板店，趁店舖打烊後，
    乙○○與家人在樓上睡眠之際，由甲○○在店前把風，丙○○則利用樓梯登上二
    樓後潛入，再開啟店門使甲○○入內，而共同於夜間侵入乙○○之住宅竊得該店
    舖內如附表一所示之財物。其等得手後，丙○○將其分得如附表二所示之贓物，
    攜至與女友同住之台中市○○區○○路八九二巷二號四樓之五，及上址之地下二
    樓藏放。而丁○○於同日下午四時許，在上述住處經丙○○告知此等物品為其行
    竊得來之贓物後，竟仍收受其中之ＮＯＫＩＡ廠牌、三二一０型號行動電話一支
    及部分衣物供己使用。迨至八十九年三月二十日上午十時三十分許，乙○○在台
    中市○○路一五五號忠信國小大門前，發現丙○○身著其店舖內失竊之上衣、帽
    子、背包及襪子，經報警當場查獲丙○○，進而查悉上情。
二、案經台中市警察局第一分局報請臺灣台中地方法院檢察署檢察官偵查起訴。
    理  由
一、訊據被告丙○○坦承有於前述時、地侵入乙○○之住宅，竊取其一樓店舖內之財
    物，惟另供稱被告甲○○雖有於當晚與其一同經過被害人之住處，在其提議下，
    同意入內行竊，卻先行離開，未參與行竊，待其得手後以電話聯繫被告甲○○前
    去幫忙搬運贓物，何某亦無現身，最終也無分得任何贓物；至被告丁○○固有持
    用其竊得之ＮＯＫＩＡ廠牌、三二一０型號行動電話一支，但不知此為其竊來之
    贓物。被告甲○○、丁○○則均矢口否認右揭犯行，前者初始辯稱：當時人在台
    北，不在現場，被告丙○○於警訊中供稱其為共犯之語不實，遭其誣賴，嗣後改
    口辯稱：案發當晚確與被告丙○○在場，當時吳某邀其共同犯案，雖予同意，惟
    其後來並無進入該家店舖，即先行離開，並將行動電話關機，未參與行竊；後者
    則辯稱：被告丙○○先前曾言及將與人合夥販賣服飾，故對其攜回之衣物來源，
    未加多問，亦無收受穿著，且丙○○始終未告知此等物品及該支ＮＯＫＩＡ廠牌
    、三二一０型號之行動電話為吳某行竊所得，而毫無贓物之認識云云。經查：
    (一)被害人乙○○指稱其在台中市西屯區○○○街三十一號開設ＫＥＮ－ＣＡＮ滑
      板店，一樓用以開設店舖，二樓作為住家，於八十九年三月十一日清晨七時許
      ，發覺店內遭竊如附表一所示之財物，嗣於同年月二十日十時三十分許，在台
      中巿西區○○路一五五號之忠信國民小學大門前發覺被告丙○○身著其店舖內
      失竊之上衣、帽子、背包及襪子，而報警查獲被告丙○○，及吳某之女友即被
      告丁○○所持用之ＮＯＫＩＡ廠牌、三二一０型號行動電話一支，亦為其上述
      失竊之財物等語（見偵查卷第五二－五三頁、七九－八十頁、八五－九十頁）
      ，經被告丙○○於八十九年三月二十日之警訊時坦承下列情節：1.因被告甲○○之提議，其等於八十九年三月十一日凌晨四時許，共同前往被害人之滑板店
      ，由何某在店前把風，其利用樓梯登上二樓後潛入屋內，再開啟店門使何某進
      入，而幾乎搬空該店舖內之財物；2.所竊得之財物，除為警查獲時身著之白色
      上衣、帽子、背包及襪子以外，餘與被告甲○○攜至丙○○和女友即被告丁○○同住之台中市○○區○○路八九二巷二號四樓之五客廳、房間內，部分藏放
      在該址之地下二樓，以帆布遮蓋；3.經其會同警方再前往上開住處及地下二樓
      所起出如附表二所示者，確為其上述所竊得之部分財物（見偵查卷第十一－十
      二頁）；二人所言大致相符。此外，警方查獲被告丙○○時，扣得其身著之白
      色上衣、帽子、背包及襪子各一件，有卷附之台中巿警察局第一分局現場檢查
      紀錄表一紙可稽（見偵查卷第十七頁）；嗣經被告丙○○主動帶同警方前往其
      住處起出被害人所失竊詳如附表二之財物乙節，亦有搜索扣押證明筆錄、扣押
      物品清單、贓物認領保管收據、起出贓物位置之現場圖各一份及藏放贓物地點
      之現場照片二十一張在卷可明（見偵查卷第十八－三六頁）。故暫且不論被告
      丙○○不利於被告甲○○之供述屬實與否，被告丙○○確有趁被害人之店舖打
      烊後，與家人在樓上睡眠之際，於夜間侵入其住宅竊盜無誤。
    (二)而被告丙○○不僅於警訊時供述前開與甲○○共犯之情節，於八十九年三月二
      十一日檢察官偵訊時，仍供稱：「八十九年三月十一日凌晨四點，我與朋友甲○○，是他打電話給我，說有好康，他說走再談，他先騎機車來找我，再開我
      的車去精明二街三十一號，我問他幹什麼，他叫我爬進去，有偷衣服、褲子、
      帽子、滑板，只剩一些小的未偷，就載到我家地下室」（見八十九年度核退字
      第一六００號卷第三頁背面）；至八十九年十月二日檢察官偵訊時，亦供述被
      告甲○○擇定此處犯案，其利用樓梯登上二樓潛入被害人之住宅後，再開啟店
      門使被告甲○○入內，而共同行竊（見偵查卷第七八頁背面－第七九頁）；嗣
      於八十九年十一月十三日檢察官偵訊時，猶堅稱確與被告甲○○共犯（見偵查
      卷第一００頁背面）。觀其前後所述相符，尚無瑕疵可指；且數度於警、偵訊
      中所言，具體、一致；本院至審結時止，也未發現被告有何蓄意誣陷被告甲○○之事證或動機，應與事實相符，而足資認定被告甲○○確有前揭共犯之行為
      。至被告丙○○於本院審理時，雖迴異前詞，附和被告甲○○之辯解，惟究乏
      其他證據可認被告甲○○所辯屬實；然被告丙○○於警、偵時不利於甲○○之
      供述，顯可採信，已如上述；兩相比較之下，被告丙○○於本院審理時翻異前
      詞之說法，即不足為有利於被告甲○○之認定。
    (三)被告丙○○將所竊得財物中之ＮＯＫＩＡ廠牌、三二一０型號行動電話一支交
      付被告丁○○使用乙節，除有被害人乙○○前開指訴外，並經被告吳、林二人
      供承無訛。此外，被告丁○○於檢察官偵訊時，坦承不只使用上述手機，也曾
      穿著被告丙○○所攜回之衣物（見偵查卷第八十頁背面筆錄所載），其此項自
      白，經參酌被告丙○○為警查獲時，確有穿戴白色上衣、帽子、背包及襪子等
      部分贓物，且在其等之住處也發現晾曬有屬於贓物之衣物（見偵查卷第三四頁
      之照片所示），及當時其等為男女朋友，已經同住之親蜜關係等情節，可信為
      真，被告丁○○於本院審理時所陳並無收受衣物穿著之辯解，應非實情；亦即
      ，被告丁○○在客觀行為方面，確有從被告丙○○所竊得之贓物中，收受ＮＯ
      ＫＩＡ廠牌、三二一０型號行動電話一支及部分衣物供己使用。被告丁○○對
      於所收受之物究竟有無贓物之認識，雖然嚴詞否認，但被告丙○○卻於八十九
      年三月二十日之警訊中供稱：「目前我所居住的現住地東光路八九二巷二號四
      樓之五，是我和女朋友住的，我於八十九年三月十一日於六時返回家中，而甲○○也返家了，而我先將贓物以帆布放置地下二樓停車場內右後方，及以一黑
      色大垃圾袋先帶一包上至東光路八九二巷二號四樓之五住處後，便睡著了，約
      於當日十六時許，我與女朋友丁○○醒後，有問我贓物從何而來，我有向他稱
      是偷來的，但我沒向他講去哪偷和誰去的」（見偵查卷第十二頁正面第一－六
      行），繼之於八十九年十月二日檢察官偵訊時，提示其上開警訊中所言，仍然
      肯認當天於被告丁○○醒來後，確實有告知上情（見偵查卷第七九正面倒屬第
      一行至背面第二行）。被告丙○○與甲○○僅為朋友關係，不若被告丙○○與
      丁○○之密切，其不利於被告甲○○之陳述既為事實，上開不利於被告丁○○
      之部分，更堪認與事實相符；尤以一般常情，被告丙○○為丁○○迴護猶嫌不
      及，竟有不利之陳述，自足使常人咸信厥為事實無疑。準此以解，儘管被告丙○○於本院審理時，一再供稱丁○○毫無贓物之認識，亦無從為其利之判斷。
    (四)綜合前述，本件事證明確，被告甲○○、丙○○共同於夜間侵入住宅竊盜，及
      被告丁○○收受贓物之犯行，足可認定。
二、核被告甲○○、丙○○所為，均係犯刑法第三百二十一條第一項第一款之於夜間
    侵入住宅竊盜罪；被告丁○○所為，則係犯刑法第三百四十九條第一項之收受贓
    物罪。被告甲○○、丙○○就上開竊盜犯行，有犯意聯絡及行為分擔，為共同正
    犯。又被告甲○○前曾於八十六年間犯竊盜罪，經本院判處有期徒刑十月確定，
    於八十八年十二月五日執行完畢，此有臺灣高等法院被告全國前案紀錄表、臺灣
    台中地方法院檢察署刑案資料查註紀錄表各一份在卷可按，其於前案受有期徒刑
    之執行完畢後，五年內再犯本件有期徒刑以上刑之罪，構成累犯，應依刑法第四
    十七條，加重其刑。爰審酌被告甲○○、丙○○正值青年，卻有不勞而獲之非法
    意圖，極不可取，利用深夜潛入他人住宅行竊，擾亂居住之安寧，被害人之心血
    盡失，損害非微，又迄無與之和解，被告甲○○復極力掩飾犯行，態度不佳，被
    告丁○○觀念偏差，妨害被害人追復其物，亦無悔意等一切情狀，各量處如主文
    所示之刑，並就被告丁○○所處部分，諭知如易科罰金之折算標準。
據上論斷，應依刑事訴訟法第二百九十九條第一項前段，刑法第二十八條、第三百二
十一條第一項第一款、第四十七條、第三百四十九條第一項、修正後第四十一條第一
項前段，罰金罰鍰提高標準條例第一條前段、第二條，判決如主文。
中      華      民      國      九十一      年    七    月      十      日
                                        法  官  莊  深  淵
右正本證明與原本無異。
如不服本判決，應於送達後十日內向本院提出上訴狀（須附繕本），上訴於台灣高等
法院台中分院。
                                        書記官
中      華      民      國      九十一      年    七    月      十      日
附錄論罪科刑法條
刑法第三百二十一條：
犯竊盜罪而有左列情形之一者，處六月以上五年以下有期徒刑：
一、於夜間侵入住宅或有人居住之建築物、船艦，或隱匿其內而犯之者。
二、毀越門扇、牆垣或其他安全設備而犯之者。
三、攜帶兇器而犯之者。
四、結夥三人以上而犯之者。
五、乘火災、水災或其他災害之際而犯之者。
六、在車站或埠頭而犯之者。
前項之未遂犯罰之。
刑法第三百四十九條：
收受贓物者，處三年以下有期徒刑、拘役或五百元以下罰金。
搬運、寄藏、故買贓物或為牙保者，處五年以下有期徒刑、拘役或科或併科一千元以
下罰金。
因贓物變得之財物，以贓物論。
